臺北高等行政法院判決
　　　　　　　　　　　　　94年度簡字第00055號
原　　　告　甲○○
被　　　告　勞工保險局
代　表　人　乙○（總經理）
訴訟代理人　丁○○
　　　　　　丙○○
上列當事人間因勞保事件，原告不服行政院勞工委員會中華民國
92年12月12日勞訴字第0920052523號訴願決定（發文日期：92年
12月19日），提起行政訴訟。本院判決如下：
　　主  文
原告之訴駁回。
訴訟費用由原告負擔。
　　事實及理由
一、程序說明
  (一)本件原分案編號為本院民國（下同）93年度訴字第260號，
    依通常訴訟程序審理，惟查本件訴訟標的之價額在新臺幣（
    下同）20萬元以下，依行政訴訟法第292條第2項、第1項第2
    款規定及司法院92年9月17日院台廳行一字第23681號令，應
    適用簡易程序，本院並依同法第233條第1項規定，不經言詞
    辯論，逕行裁判。
  (二)原告起訴時，被告之代表人為廖碧英，嗣於訴訟中變更為乙
    ○，茲據新任代表人具狀聲明承受訴訟，核無不合，應予准
    許。
二、事實概要
    原告原以新竹貨運股份有限公司（下稱新竹貨運公司）為投
    保單位，參加勞工保險為被保險人。原告以其於民國90年9
    月22日工作中受傷致第3蹠骨骨折，前曾向被告請領91年1月
    4日至同年4月2日期間計87日職業傷害傷病給付在案。嗣原
    告於91年11月25日，以同一傷害未癒及腰椎第4、5節椎間盤
    突出，繼續申請91年4月2日至同年9月14日期間職業傷害傷
    病給付。案經被告，以原告所患蹠骨骨折約於9個月可漸恢
    復工作，另所患腰椎第4、5節椎間盤突出係屬普通疾病，乃
    於92年3月6日以保給傷字第09260298660號函（下稱原處分
    ）核定所請傷病給付至91年6月17日止，其餘期間不予給付
    。原告不服，向勞工保險監理委員會申請審議，經該會於92
    年7月28日以92保監審字第1565號審定書審定駁回，原告仍
    不服，經提起訴願遭決定駁回後，遂提起行政訴訟。
三、原告主張略以：其擔任司機兼卸貨員長達8年，每週工作6天
    ，每天約10至15小時，彎腰及扭轉身體搬貨約300次，貨物
    平均重量約20至30公斤，長期從事此種工作，傷及脊椎骨部
    位自屬當然，其左足第3蹠骨骨折受傷時，雖一時並未感到
    腰部不適，然嗣就醫9個月之久，本係單純性骨折未見痊癒
    且更加惡化，經財團法人中國醫藥學院附設醫院及臺中榮民
    總醫院醫師治療，於91年7月3日始經財團法人中國醫藥學院
    附設醫院檢查係腰椎第4、5節椎間盤突出，當係先前於90年
    9月22日左足第3蹠骨挫傷之後期影響所致，據此，依行政訴
    訟法第5條第2項及勞工保險條例第34條、第36條之規定，求
    為判決訴願決定、審定書及原處分關於否准後開聲明部分均
    撤銷，被告應再作成核給職業傷害傷病給付73,582元之行政
    處分云云。被告則以：原告所患蹠骨骨折約於9個月可漸恢
    復工作，另所患腰椎第4、5節椎間盤突出係屬普通疾病，乃
    核定所請傷病給付至91年6月17日止，其餘期間不予給付，
    原處分並無違誤，求為判決駁回原告之訴等語。
四、按勞工保險條例第28條規定：「保險人為審核保險給付或勞
    工保險監理委員會為審議爭議案件認有必要者，得向被保險
    人、受益人、投保單位、各該醫院、診所或領有執業執照之
    醫師、助產士等要求提出報告，或調閱各該醫院、診所及投
    保單位之病歷、薪資帳冊、檢查化驗紀錄或放射線診斷攝影
    片（Ｘ光照片）及其他有關文件，被保險人、受益人、投保
    單位、各該醫院、診所及領有執業執照之醫師或助產士等均
    不得拒絕。」第34條規定：「（第1項）保險人因執行職務
    而致傷害或職業病不能工作，以致未能取得原有薪資，正在
    治療中者，自不能工作之第4日起，發給職業傷害補償費或
    職業病補償費。職業病種類表如附表1。（第2項）前項因執
    行職務而致傷病之審查準則，由中央主管機關定之。」第36
    條規定：「職業傷害補償費及職業病補償費，均按被保險人
    平均月投保薪資百分之70發給，每半個月給付1次；如經過1
    年尚未痊癒者，其職業傷害或職業病補償費減為平均月投保
    薪資之半數，但以1年為限。」
五、原告為勞保之被保險人，於90年9月22日工作中受傷致第3蹠
    骨骨折，前曾向被告請領91年1月4日至同年4月2日期間計87
    日職業傷害傷病給付在案，嗣原告於91年11月25日，以同一
    傷害未癒及腰椎第4、5節椎間盤突出，繼續申請91年4月2日
    至同年9月14日期間職業傷害傷病給付等情，有原告勞工保
    險給付申請書、勞工保險傷病診斷書附卷可稽，堪認屬實。
六、茲有爭執者，厥在於原告所患蹠骨骨折於9個月後是否尚未
    痊癒，及所患腰椎第4、5節椎間盤突出是否屬職業傷病？經
    查：本件經被告派員訪查投保單位新竹貨運公司沙鹿營業所
    ，據其說明原告每日早上約7點30分上班，工作完畢即可下
    班，通常每日工作10小時，每日彎腰、扭轉軀體搬貨件，及
    原告說明其擔任該工作已8年，每週工作6天，每天工作約10
    至15小時（貨物送完才可下班），每日彎腰及扭轉身體搬貨
    約300次，貨物平均重量約20至30公斤，皆以人工搬運，遇
    到較重之物品才使用三輪手推車，90年9月21日事故當日約
    晚上10點多左右，與同事白樹來先生等4人正在卸1噸多重的
    貨件時，右腳滑倒不慎被車輪輾過時，整個人跌坐在地面上
    ，至隔天90年9月22日才自行前往臺中縣沙鹿鎮一品堂中醫
    診所治療右腳未癒，至91年6月30日才前往財團法人中國醫
    藥學院附設醫院治療才發現腰椎間盤突出等情，有訪查紀錄
    、被告所屬臺中縣辦事處函附原處分卷可按，復據被告將訪
    查紀錄及調閱原告就診之財團法人中國醫藥學院附設醫院及
    臺中榮民總醫院病歷影本先後送請多位專科醫師之審查意見
    ，略以「洪先生右足第3蹠骨骨折，約於9個月可漸恢復工作
    ，故同意申請至91年6月17日為止即為合理（其後病症應有
    相當進步）；另依病歷，90年9月22日洪先生無腰椎部主訴
    ，且依醫理其足部外傷與腰椎間盤突出症無直接關係，應為
    普通疾病。」「一、依病歷90年9月22日右腿受傷時及之後
    追蹤一段時間也無腰部症狀，故腰椎間盤出與90年9月22日
    受傷無關。二、又所描述搬重次數由200次至600次差異太大
    ，及工作年資不足10年，不符合腰椎間盤突出認定基準，不
    屬職業病。」及「（一）根據一品堂中醫診所記錄，90年9
    月22日初診時並無下背挫傷情形描述，且91年3月1日臺中榮
    總初診記錄中也沒有下背挫傷的記錄。（二）91年7月3日中
    國醫藥學院附屬醫院入院主訴下背痛已有1年，即在90年6月
    3日時（90年9月22日受傷前）即有下背痛，故屬舊疾，與90
    年9月22日受傷無關。（三）一般急性腰椎間盤突出，傷害
    後應立即有症狀，且需立即就醫，但本案被保險人在自稱受
    傷9個月才就醫，與醫理不符。」有特約專科醫師之審查意
    見附原處分卷可憑，堪認原告於蹠骨骨折約9個月後可漸恢
    復工作，而原告所患腰椎第4、5節椎間盤突出即尚難認與工
    作或作業有相當因果關係，非屬職業傷害。至於原告以所患
    腰椎第4、5節椎間盤突出，另向被告申請殘廢給付，經被告
    核付，此為原告所不爭，附此敘明。
七、綜上所述，原告上開主張，並無可採，原處分以原告所患蹠
    骨骨折約於9個月可漸恢復工作，另所患腰椎第4、5節椎間
    盤突出係屬普通疾病，乃核定所請傷病給付至91年6月17日
    止，其餘期間不予給付，認事用法，並無違誤，爭議審定及
    訴願決定，遞予維持，亦無不合，原告訴請如聲明所示，於
    法無據，應予駁回。
八、本件法律關係及事實已臻明確，原告聲請傳訊證人王明祥、
    李文源，核無必要，併此敘明。
九、據上論結，本件原告之訴為無理由，依行政訴訟法第98條第
    3項前段、第233條第1項，判決如主文。
中　　華　　民　　國　　94　　年　 　2　　月　 23  　 日
                        第三庭法  官　胡方新
上為正本係照原本作成。
本件以訴訟事件所涉及之法律見解具有原則性者為限，始得於本
判決送達後20日內向本院提出上訴狀並表明上訴理由，如已於本
判決宣示後送達前提起上訴者，應於判決送達後20日內補具上訴
理由（均按他造人數附繕本），且經最高行政法院許可後方得上
訴。
中　　華　　民　　國　　94　　年　 　2　　月　 23  　 日
                              書記官  陳幸潔
